臺灣臺北地方法院刑事判決　　　　　　　93年度訴字第1481號
公　訴　人　臺灣臺北地方法院檢察署檢察官
被　　　告　甲○○
選任辯護人　舒建中律師
上列被告因違反槍砲彈藥刀械管制條例案件，經檢察官提起公訴
（93年度偵字第17110號），本院判決如下：
    主  文
甲○○未經許可，寄藏可發射子彈具有殺傷力之改造手槍，處有
期徒刑陸月，併科罰金新臺幣萬元，如易服勞役，以新臺幣玖
佰元即銀元佰元折算壹日。緩刑貳年。扣案之仿WALTHER廠PPK
/S型半自動手槍製造之玩具手槍換裝土造金屬槍管而成之改造手
槍壹支（含彈匣壹個，槍枝管制編號：0000000000號
）及土造子彈伍顆均沒收。
    事  實
一、甲○○於民國92年10月間，在臺北縣三重市忠孝橋下某旅館
    房間，受友人黃永松（男，59年11月5日生，
    號：Ｚ000000000號，業於92年10月23日死亡）之託代為保管
    紋身箱一只，本不知內有何物，而將之擺放在該旅館房間衣
    櫥內，其後攜回臺北市○○區○○路1段47巷14號2樓住處放
    置。嗣其因涉犯毒品危害防制條例案件，經送臺灣桃園女子
    監獄附設戒治處所強制戒治，於93年5月26日戒治完畢返回
    上開住處後，迨同年6月初整理家中物品時，發現該只箱內
    置有可發射子彈具有殺傷力之仿WALTHER廠PPK/S型半自動手
    槍製造之玩具手槍換裝土造金屬槍管而成之改造手槍1支（
    含彈匣1個，槍枝管制編號：0000000000號）及土造金屬彈
    殼加裝直徑約8㎜金屬彈頭而成之土造子彈7顆，詎其明知未
    經許可，不得持有及寄藏可發射子彈具有殺傷力之槍枝及子
    彈，竟基於寄藏之犯意，未經許可，於同年6月中旬將該等
    槍彈藏放在其向不知情之友人方志信借得之車號7379-DL號
    自用小客車駕駛座下方。嗣於同年7月9日下午5時許，在臺
    北市○○區○○街205號後方鐵皮屋，適遇員警持本院對蘇
    軒弘涉犯毒品危害防制條例罪嫌所核發之搜索票入內搜索時
    ，甲○○在場並主動向員警供承上情而自首，且帶同員警前
    往其所駕駛停放在虎林街205號前之上開車輛內起獲前開槍
    彈，而報繳其持有之全部槍彈。
二、案經臺北市政府警察局中正第二分局報請臺灣臺北地方法院
    檢察署檢察官偵查起訴。
    理  由
一、前揭事實，業據被告甲○○於警訊、偵查、本院調查及審理
    時坦承不諱（見93年度偵字第17110號卷第7至10頁、93年度
    核退字第4296號卷第4至6頁、本院93年12月20日準備程序筆
    錄、94年3月2日審判筆錄），並經證人即查獲員警乙○○於
    本院審理時證述屬實（見本院94年3月2日審判筆錄），且有
    前開手槍1支及子彈7顆扣案可資佐證。而該手槍1支（槍枝
    管制編號：0000000000號）及子彈7顆經送鑑驗結果，認該
    手槍係由仿WALTHER廠PPK/S型半自動手槍製造之玩具手槍換
    裝土造金屬槍管而成之改造手槍，機械性能良好，可擊發適
    用子彈，具殺傷力，而子彈7顆均係由土造金屬彈殼加裝直
    徑約8㎜金屬彈頭而成之土造子彈，經取樣2顆試射結果，均
    可擊發，而皆具殺傷力，此有內政部警政署刑事警察局93年
    8月2日刑鑑字第0930145046號槍彈鑑定書附卷可稽（見93年
    度核退字第4296號卷第17至19頁）。本件事證明確，被告犯
    行洵堪認定，應予依法論科。
二、查被告行為後，槍砲彈藥刀械管制條例業於94年1月26日修
    正公布，原條文第11條第4項修正為第8條第4項，並將法定
    刑由「1年以上7年以下有期徒刑，併科新臺幣0000000元以
    下罰金」，修正為「3年以上10年以下有期徒刑，併科新臺
    幣0000000元以下罰金」，比較修正後槍砲彈藥刀械管制條
    例第8條第4項及修正前同條例第11條第4項之規定，以修正
    前之舊法之規定有利於被告，依刑法第2條第1項但書之規定
    ，自應適用修正前之槍砲彈藥刀械管制條例第11條第4項規
    定論處。再按修正前之同條例第4條所列之槍砲、彈藥，依
    該條例第5條規定，非經中央主管機關許可，不得製造、販
    賣、運輸、轉讓、出租、出借、持有、寄藏或陳列。被告未
    經許可寄藏之前開改造手槍及土造子彈，分別係屬修正前同
    條例第4條第1項第1款所稱之其他可發射子彈具有殺傷力之
    槍砲及同項第2款之彈藥。核其所為，係犯修正前該條例第
    11條第4項之未經許可寄藏其他可發射子彈具有殺傷力之改
    造手槍、第12條第4項之未經許可寄藏子彈罪。又寄藏與持
    有，均係將物置於自己實力支配之下，僅寄藏必先有他人之
    持有行為，而後始為之受寄代藏而已，故寄藏之受人委託代
    為保管，其保管之本身，亦屬持有，不過，此之持有係受寄
    之當然結果，法律上自僅就「寄藏」行為為包括之評價，不
    另就「持有」予以論罪（最高法院74年度臺上字第3400號判
    例意旨參照）。被告以1行為觸犯前開2罪名，為想像競合犯
    ，依刑法第55條之規定，應從一重之未經許可寄藏其他可發
    射子彈具有殺傷力之改造手槍罪論處。又其於犯罪未經發覺
    前，主動向持本院對案外人蘇軒弘涉犯毒品危害防制條例罪
    嫌所核發之搜索票實施搜索之員警供承上情，並帶同員警前
    往其所駕駛之上開車輛內起獲前開槍彈等情，業據證人乙○
    ○於本院審理時證述屬實（見本院94年3月2日審判筆錄），
    係對於未發覺之犯罪，表示願接受裁判之意，並報繳其持有
    之全部槍砲、彈藥，依槍砲彈藥刀械管制條例第18條第1項
    前段及刑法第66條之規定，減輕其刑。爰審酌被告受友人之
    託寄藏槍彈，對社會治安具有潛在之高度危險性，惟尚未生
    任何實害，且犯後坦承犯行，態度良好，並報繳上開槍彈等
    一切情狀，量處如主文所示之刑，並就罰金部分，諭知易服
    勞役之折算標準。末查被告前因違反麻醉藥品管理條例案件
    ，受有期徒刑以上刑之宣告，於84年1月20日易科罰金執行
    完畢後，5年以內未曾受有期徒刑以上刑之宣告，有卷附臺
    灣高等法院被告全國全案紀錄表可按（見本院卷），其因一
    時受友人之託，短於思慮，偶罹刑典，且已自首並報繳其持
    有之全部槍彈，業如前述，經此罪刑之宣告後，當知所警惕
    ，信無再犯之虞，本院認所宣告之刑以暫不執行為適當，爰
    併宣告緩刑2年，以啟自新。扣案之改造手槍1支（槍枝管制
    編號：0000000000號）及土造子彈5顆，係違禁物，爰依刑
    法第38條第1項第1款規定宣告沒收。至送鑑驗時試射之土造
    子彈2顆，既因試射擊發而不具殺傷力，已非違禁物，且又
    非被告所有，自無從宣告沒收，併此敘明。
據上論斷，應依刑事訴訟法第299條第1項前段，修正前槍砲彈藥
刀械管制條例第11條第4項、第12條第4項、第18條第1項前段，
刑法第2條第1項但書、第11條前段、第55條、第42條第1項、第
74條第2款、第38條第1項第1款，罰金罰鍰提高標準條例第2條，
現行法規所定貨幣單位折算新臺幣條例第2條，判決如主文。
本案經檢察官黃紋綦到庭執行職務
中　　華　　民　　國　　94　　年　　3 　　月　　18　　日
　　　　　　　　　刑事第八庭  審判長法　官　陳德民
                                    法  官  張筱琪
                                    法  官  陳芃宇
以上正本證明與原本無異。
如不服本判決，應於判決送達後10日內，向本院提出上訴狀。
　　　　　　　　　　　　　　　書記官　周小玲
中　　華　　民　　國　　94　　年　　3 　　月　　18　　日
附錄本案論罪科刑法條全文：
修正前槍砲彈藥刀械管制條例第11條
未經許可，製造、販賣或運輸第4條第1項第1款所稱其他可發射
金屬或子彈具有殺傷力之各式槍砲者，處5年以上有期徒刑，併
科新臺幣00000000元以下罰金。
未經許可，轉讓、出租或出借前項所列槍砲者，處3年以上10年
以下有期徒刑，併科新臺幣0000000元以下罰金。
意圖供自己或他人犯罪之用，而犯前2項之罪者，處無期徒刑或
7年以上有期徒刑，併科新臺幣00000000元以下罰金。
未經許可，持有、寄藏或意圖販賣而陳列第1項所列槍砲者，處
1年以上7年以下有期徒刑，併科新臺幣0000000元以下罰金。
第1項至第3項之未遂犯罰之。
修正前槍砲彈藥刀械管制條例第12條
未經許可，製造、販賣或運輸子彈者，處1年以上7年以下有期徒
刑，併科新台幣0000000元以下罰金。
未經許可，轉讓、出租或出借子彈者，處6月以上5年以下有期徒
刑，併科新台幣0000000元以下罰金。
意圖供自己或他人犯罪之用，而犯前2項之罪者，處3年以上10年
以下有期徒刑，併科新台幣0000000元以下罰金。
未經許可，持有、寄藏或意圖販賣而陳列子彈者，處5年以下有
期徒刑，併科新台幣0000000元以下罰金。
第1項至第3項之未遂犯罰之。
